臺灣臺北地方法院刑事判決　　　　　　　　　　　　九十一年度交簡上字第四四號
　　上　訴　人　乙○○
右列上訴人因過失傷害案件，不服本院臺北簡易庭民國九十年十二月十一日九十年度
北交簡字第一七二二號簡易判決（臺灣臺北地方法院檢察署檢察官聲請簡易判決處刑
書案號：九十年度調偵字第一一七號），提起上訴，本院管轄之第二審合議庭判決如
左：
    主    文
上訴駁回。
乙○○緩刑貳年。
    事    實
一、乙○○於民國八十九年九月十六日下午五時五分許，駕駛車牌號碼ＤＣ－六一一
    三號自用小客車，自臺北市○○○路○段七十六號前路邊停車位由西向東方向起
    步行駛，並擬進入內側車道，原應注意起步前應顯示方向燈，注意前後左右有無
    障礙或車輛行人，並應讓行進中之車輛行人優先通行，汽車在雙向四車道行駛，
    變換車道時，應讓直行車先行，並注意安全距離，依當時情形及其智識、能力又
    無不能注意之情事，詎乙○○竟疏未注意，貿然自停車位中駛出並即向左變換車
    道，適有丙○○騎乘車牌號碼ＡＸＣ－一五九號重型機車違規搭載劉訓彰等二人
    沿臺北市○○○路○段由西向東方向行駛，見狀雖向左閃避，附載人劉訓彰右膝
    仍擦撞乙○○所駕車輛左前角，受有右膝撞傷之傷勢。
二、案經劉訓彰之母丙○○訴由臺灣臺北地方法院檢察署檢察官聲請簡易判決處刑。
    理    由
一、訊據被告乙○○固不否認於右揭時、地駕駛車牌號碼ＤＣ－六一一三號自用小客
    車，自臺北市○○○路○段七十六號前路邊停車位由西向東方向起步行駛，並擬
    進入內側車道，適告訴人丙○○騎乘車牌號碼ＡＸＣ－一五九號重型機車違規搭
    載劉訓彰等二人沿臺北市○○○路○段由西向東方向行駛，見狀雖向左閃避，附
    載人劉訓彰右膝仍擦撞其所駕車輛左前角等情，惟辯稱：當日告訴人丙○○亦有
    過失，且劉訓彰並未受傷云云。
二、經查：
（一）被告於八十九年九月十六日下午五時五分許，駕駛車牌號碼ＤＣ－六一一三號
      自用小客車，自臺北市○○○路○段七十六號前路邊停車位由西向東方向起步
      行駛，並擬進入內側車道，原應注意起步前應顯示方向燈，注意前後左右有無
      障礙或車輛行人，並應讓行進中之車輛行人優先通行，汽車在雙向四車道行駛
      ，變換車道時，應讓直行車先行，並注意安全距離，依當時情形及其智識、能
      力又無不能注意之情事，詎被告竟疏未注意，貿然自停車位中駛出並即向左變
      換車道，適有告訴人丙○○騎乘車牌號碼ＡＸＣ－一五九號重型機車違規搭載
      劉訓彰等二人沿臺北市○○○路○段由西向東方向行駛，見狀雖向左閃避，附
      載人劉訓彰右膝仍擦撞被告所駕車輛左前角之事實，業據告訴人指述纂詳，核
      與臺北市政府警察局大安分局道路交通事故調查報告表所載相符，除劉訓彰當
      時有無受傷外，並為被告所不爭執。
（二）按起步前應顯示方向燈，注意前後左右有無障礙或車輛行人，並應讓行進中之
      車輛行人優先通行；汽車在雙向四車道行駛時，變換車道時，應讓直行車先行
      ，並注意安全距離，道路交通安全規則第八十九條第一項第六款、第九十八條
      第一項定有明文。本件被告於八十九年九月十六日下午五時五分許，駕駛車牌
      號碼ＤＣ－六一一三號自用小客車，自臺北市○○○路○段七十六號前路邊停
      車位由西向東方向起步行駛，並擬進入內側車道，依當時情形及其智識、能力
      並無不能注意之情事，前已述及，則被告自應注意讓行進中之車輛及內側車道
      直行車輛優先通行，詎被告竟貿然自停車位中駛出並即向左變換車道，適告訴
      人騎乘車牌號碼ＡＸＣ－一五九號重型機車違規搭載劉訓彰等二人沿臺北市○
      ○○路○段由西向東方向行駛，見狀雖向左閃避，附載人劉訓彰右膝仍擦撞乙
      ○○所駕車輛左前角，受有右膝撞傷之傷勢，被告有過失甚明，且其過失行為
      與被害人劉訓彰之傷害間，有相當因果關係，臺北市車輛行車事故鑑定委員會
      亦同此見解，有該會北鑑審字第九０六００五九九００號覆函暨鑑定意見書可
      憑。至告訴人丙○○雖亦有違規附載二人及未注意車前狀況、隨時採取必要全
      措施之過失，但告訴人之過失並不能減免被告過失之責。
（三）被告雖一再辯稱被害人劉訓彰右膝雖與其車輛左前角擦撞，但並未受傷云云，
      然劉訓彰當日受有右膝撞傷之傷勢，經醫師以冰敷治療，並以Ｘ光檢驗結果未
      發現病理變化，已經國立臺灣大學醫學院附設醫院（以下簡稱臺大醫院）外科
      部主治醫師確認後載明於診斷書，有臺大醫院診字第一二０一三三號診斷書在
      卷可考，臺大醫院為我國權威醫療院所，自無就本件診斷書為虛偽不實記載之
      可能，則被告空言否認被害人受傷，委無可採。
（四）綜上所述，本件事證明確，被告犯行堪以認定，應依法論科。
三、核被告所為，係犯刑法第二百八十四條第一項前段因過失傷害人罪。原審認事證
    明確，依刑事訴訟法第四百四十九條第一項前段、第四百五十四條第二項，刑法
    第二百八十四條第一項前段、第四十二條第二項，罰金罰鍰提高標準條例第一條
    前段、第二條（另贅引刑法第六十二條前段）科處被告罰金三千元，並諭知如易
    服勞役之折算標準，其認事用法均無不合，量刑亦稱妥適，被告空言爭執被害人
    並未受傷，自無理由，應予駁回。末按被告前未曾受有期徒刑以上刑之宣告，有
    臺灣高等法院被告全國前案紀錄表附卷可稽，其因一時疏失，偶罹刑典，犯後雖
    否認犯行、未見悔意，然被害人所受傷勢極輕微，被告復已由家人全數賠償被害
    人，經此刑之宣告後，應知所警惕而無再犯之虞，本院因認暫不執行其刑為當，
    爰宣告緩刑二年，以啟自新。
據上論斷，應依刑事訴訟法第四百五十五之一條第三項、第三百六十八條，刑法第七
十四條第一款，判決如主文。
本案經檢察官甲○○到庭執行職務。
中      華      民      國    九十一    年     十一     月    二十五    日
                                 臺灣臺北地方法院交通法庭
                                      審判長法  官劉壽嵩
                                            法  官林鴻達
                                            法  官洪文慧
右正本證明與原本無異。
本判決不得上訴。
                                            書記官謝韻華
中      華      民      國    九十一    年     十一     月    二十五    日
